<?xml version='1.0' encoding='utf-8'?>
<verb default="cionroinn" disambig="">
  <verbalNoun default="cionroinnt" />
  <verbalAdjective default="cionroinnte" />
  <tenseForm default="cionroinn" tense="Past" dependency="Indep" person="Base" />
  <tenseForm default="cionroinneamar" tense="Past" dependency="Indep" person="Pl1" />
  <tenseForm default="cionroinneadar" tense="Past" dependency="Indep" person="Pl3" />
  <tenseForm default="cionroinneadh" tense="Past" dependency="Indep" person="Auto" />
  <tenseForm default="cionroinn" tense="Past" dependency="Dep" person="Base" />
  <tenseForm default="cionroinneamar" tense="Past" dependency="Dep" person="Pl1" />
  <tenseForm default="cionroinneadar" tense="Past" dependency="Dep" person="Pl3" />
  <tenseForm default="cionroinneadh" tense="Past" dependency="Dep" person="Auto" />
  <tenseForm default="cionroinneadh" tense="PastCont" dependency="Indep" person="Base" />
  <tenseForm default="cionroinninn" tense="PastCont" dependency="Indep" person="Sg1" />
  <tenseForm default="cionroinnteá" tense="PastCont" dependency="Indep" person="Sg2" />
  <tenseForm default="cionroinnimis" tense="PastCont" dependency="Indep" person="Pl1" />
  <tenseForm default="cionroinnidís" tense="PastCont" dependency="Indep" person="Pl3" />
  <tenseForm default="cionroinntí" tense="PastCont" dependency="Indep" person="Auto" />
  <tenseForm default="cionroinneadh" tense="PastCont" dependency="Dep" person="Base" />
  <tenseForm default="cionroinninn" tense="PastCont" dependency="Dep" person="Sg1" />
  <tenseForm default="cionroinnteá" tense="PastCont" dependency="Dep" person="Sg2" />
  <tenseForm default="cionroinnimis" tense="PastCont" dependency="Dep" person="Pl1" />
  <tenseForm default="cionroinnidís" tense="PastCont" dependency="Dep" person="Pl3" />
  <tenseForm default="cionroinntí" tense="PastCont" dependency="Dep" person="Auto" />
  <tenseForm default="cionroinneann" tense="PresCont" dependency="Indep" person="Base" />
  <tenseForm default="cionroinnim" tense="PresCont" dependency="Indep" person="Sg1" />
  <tenseForm default="cionroinnimid" tense="PresCont" dependency="Indep" person="Pl1" />
  <tenseForm default="cionroinntear" tense="PresCont" dependency="Indep" person="Auto" />
  <tenseForm default="cionroinneann" tense="PresCont" dependency="Dep" person="Base" />
  <tenseForm default="cionroinnim" tense="PresCont" dependency="Dep" person="Sg1" />
  <tenseForm default="cionroinnimid" tense="PresCont" dependency="Dep" person="Pl1" />
  <tenseForm default="cionroinntear" tense="PresCont" dependency="Dep" person="Auto" />
  <tenseForm default="cionroinnfidh" tense="Fut" dependency="Indep" person="Base" />
  <tenseForm default="cionroinnfimid" tense="Fut" dependency="Indep" person="Pl1" />
  <tenseForm default="cionroinnfear" tense="Fut" dependency="Indep" person="Auto" />
  <tenseForm default="cionroinnfidh" tense="Fut" dependency="Dep" person="Base" />
  <tenseForm default="cionroinnfimid" tense="Fut" dependency="Dep" person="Pl1" />
  <tenseForm default="cionroinnfear" tense="Fut" dependency="Dep" person="Auto" />
  <tenseForm default="cionroinnfeadh" tense="Cond" dependency="Indep" person="Base" />
  <tenseForm default="cionroinnfinn" tense="Cond" dependency="Indep" person="Sg1" />
  <tenseForm default="cionroinnfeá" tense="Cond" dependency="Indep" person="Sg2" />
  <tenseForm default="cionroinnfimis" tense="Cond" dependency="Indep" person="Pl1" />
  <tenseForm default="cionroinnfidís" tense="Cond" dependency="Indep" person="Pl3" />
  <tenseForm default="cionroinnfí" tense="Cond" dependency="Indep" person="Auto" />
  <tenseForm default="cionroinnfeadh" tense="Cond" dependency="Dep" person="Base" />
  <tenseForm default="cionroinnfinn" tense="Cond" dependency="Dep" person="Sg1" />
  <tenseForm default="cionroinnfeá" tense="Cond" dependency="Dep" person="Sg2" />
  <tenseForm default="cionroinnfimis" tense="Cond" dependency="Dep" person="Pl1" />
  <tenseForm default="cionroinnfidís" tense="Cond" dependency="Dep" person="Pl3" />
  <tenseForm default="cionroinnfí" tense="Cond" dependency="Dep" person="Auto" />
  <moodForm default="cionroinneadh" mood="Imper" person="Base" />
  <moodForm default="cionroinnim" mood="Imper" person="Sg1" />
  <moodForm default="cionroinn" mood="Imper" person="Sg2" />
  <moodForm default="cionroinnimis" mood="Imper" person="Pl1" />
  <moodForm default="cionroinnigí" mood="Imper" person="Pl2" />
  <moodForm default="cionroinnidís" mood="Imper" person="Pl3" />
  <moodForm default="cionroinntear" mood="Imper" person="Auto" />
  <moodForm default="cionroinne" mood="Subj" person="Base" />
  <moodForm default="cionroinnimid" mood="Subj" person="Pl1" />
  <moodForm default="cionroinntear" mood="Subj" person="Auto" />
</verb>
